【裁判字號】    89,上易,2381
【裁判日期】    891205
【裁判案由】    竊盜
【裁判全文】
臺灣高等法院臺中分院刑事判決                  八十九年度上易字第二三八一號
    上  訴  人
    即  被  告  丁○○
    選任辯護人  張智宏
右上訴人因竊盜案件，不服臺灣苗栗地方法院八十九年度易字第五七二號中華民國八
十九年八月三十日第一審判決（起訴案號：臺灣苗栗地方法院檢察署八十九年度偵字
第一三四三號），提起上訴，本院判決如左：
      主  文
原判決撤銷。
丁○○連續攜帶兇器、毀越安全設備竊盜，處有期徒刑柒月，緩刑參年。
      事  實
一、丁○○基於意圖為自己不法所有之概括犯意，連續於左列時、地為竊盜及詐欺行
    為：
（一）先於民國（下同）八十九年二月二十五日下午四時許，持不知何人所有、客觀
      上足資為凶器之起釘器一把（未扣案），毀壞乙○○所居住之苗栗縣苗栗市○○街三十九巷十號住宅之鐵窗後，爬越進入前開乙○○住宅（侵入住宅部分未
      據告訴），下手竊取乙○○所有之新台幣（下同）二千元、金戒指三枚、台灣
      銀行金融卡一張、華僑銀行及新竹國際商業銀行信用卡各一張、乙○○之姊丙○○所有之集郵簿二十三冊，得手後旋將二千元花用殆盡。並另行基於詐欺取
      財之犯意，於同日十七時五十七分許及五十八分許，在苗栗縣苗栗市北苗之新
      竹國際商業銀行前自動提款機，持華僑銀行之信用卡由該自動付款設備詐領現
      金計二萬元得手。嗣於同日再侵入乙○○前揭住宅（侵入住宅部分未據告訴）
      ，將前所竊得之台灣銀行金融卡一張、華僑銀行及新竹國際商業銀行信用卡各
      一張，放回前揭乙○○住宅。
（二）又於八十九年三月十三日凌晨三時許，基於前揭竊盜及詐欺之概括犯意，夜間
      再度越過前揭業已遭其破壞之鐵窗，而侵入乙○○前揭住宅，下手竊取乙○○
      所有之二千元、及前揭台灣銀行金融卡一張、華僑銀行及新竹國際商業銀行信
      用卡各一張，得手後，再於同年月日凌晨三時三十四分許，持前揭新竹國際商
      業銀行信用卡同樣自位於上開北苗之新竹國際商業銀行自動提款機內詐領現金
      計三萬元得手，嗣於同年三月二十四日為警循線查獲。
二、案經苗栗縣警察局苗栗分局報請臺灣苗栗地方法院檢察署檢察官偵查起訴。
      理  由
一、右揭事實，業據上訴人即被告丁○○坦承不諱，核與被害人丙○○於警訊及乙○○於警訊及原審調查中指訴失竊情節大致相符，復有贓物認領保管單、照片五幀
    、信用卡預借現金明細表一紙及搜索扣押證明筆錄等件附卷可稽，堪認被告上揭
    自白為真實，足以採信。本案事證明確，被告犯行堪以認定。
二、核被告丁○○於前揭事實欄（一）所為，係犯刑法第三百二十一條第一項第三款
    、第二款之攜帶兇器毀越窗戶之安全設備竊盜罪，及同法第三百三十九條之二第
    一項之利用自動付款設備詐欺罪，其一犯罪行為侵害乙○○及丙○○二人法益，
    應依想像競合犯以一罪論；於事實欄（二）所為，則犯刑法第三百二十一條第一
    項第二款、第一款之逾越安全設備於夜間侵入住宅竊盜罪及同法第三百三十九條
    之二第一項之利用自動付款設備詐欺罪。又被告為數次竊盜行為，時間緊接，所
    犯係基本構成要件相同之罪名，顯係基於概括犯意而為，應依刑法第五十六條連
    續犯之規定以情節較重之連續攜帶兇器毀越窗戶之安全設備竊盜罪論，並加重其
    刑。另被告為數次利用自動付款設備詐欺行為，時間緊接，所犯係構成要件相同
    之罪名，顯係基於概括犯意而為，應依刑法第五十六條連續犯之規定，以一罪論
    ，並加重其刑。又被告於前揭事實欄（二）於夜間侵入住宅竊得信用卡之目的即
    為持之向自動付款設備詐得財物，故此次所犯竊盜及詐欺二罪之間，有方法、結
    果之牽連關係（公訴人認此次仍為犯意各別容有所誤，附此敘明），則連續犯罪
    之一部，既與他罪牽連，自應包括的先將全部之連續各行為論以一罪，再按牽連
    犯例從一重處斷（最高法院七十四年臺上字第六四五０號判例足資參照），是被
    告上揭所犯連續竊盜及詐欺罪，應依刑法第五十五條之規定，從一重之連續攜帶
    兇器毀越窗戶之安全設備竊盜罪處斷。原審對被告論罪科刑，固非無見，惟原審
    對被告所犯事實一部分，認係在夜間所犯，然該犯罪時間係在下午四時，應非在
    夜間甚明，原審此部分之認定即有不當，又被告所犯事實一部分，其侵害之被害
    人有乙○○及丙○○二人，原審判決此部分未論以想像競合犯，亦有未當，被告
    上訴雖未指摘及此，惟原審判決既有可議，自應由本院將原審判決撤銷改判，爰
    審酌被告犯罪之動機、目的、坦承犯行、事後被告已與被害人乙○○和解，有和
    解書附卷足憑等一切情狀，量處有期徒刑七月。又查被告未曾受有期徒刑以上刑
    之宣告，有卷內前科表可查，被告與被害人相鄰而居，被告事後已與被害人和解
    ，及被告患有疑憂鬱症等情，有和解書及診斷證明書在卷可稽，經此偵審教訓，
    應知警惕諒無再犯之虞，本院認所宣告之刑，以暫不執行為適當，併諭知緩刑三
    年，以勵自新。
三、據上論結，應依刑事訴訟法第三百六十九條第一項前段、第三百六十四條、第二
    百九十九條第一項前段、刑法第五十六條、第三百二十一條第一項第二款、第三
    款、第三百三十九條之二第一項、第五十五條、第七十四條第一款，判決如主文
    。
本案經檢察官甲○○到庭執行職務。
中      華      民      國    八十九      年    十二      月    五      日
                              臺灣高等法院臺中分院刑事第三庭
                                    審判長法  官  方  艤  駐
                                          法  官  廖  柏  基
                                          法  官  劉  連  星
右正本證明與原本無異。
不得上訴。
                                          書記官  顏  子  良
中      華      民      國    八十九      年    十二      月    六      日
附錄：
刑法第三百二十一條：
犯竊盜罪而有左列情形之一者，處六月以上五年以下有期徒刑。
第一款：於夜間侵入住宅或有人居住之建築物、船艦，或隱匿其內而犯之者。
第二款：毀越門扇、牆垣或其他安全設備而犯之者。
第三款：攜帶兇器而犯之者。
第四款：結夥三人以上而犯之者。
第五款：乘火災、水災或其他災害之際而犯之者。
第六款：在車站或埠頭而犯之者。
前項之未遂犯罰之。
                                                                        Ｋ


司法院資訊處製作；財團法人民間司法改革基金會備份。
